臺灣桃園地方法院刑事判決　　　　　　　94年度訴字第1766號
公　訴　人　台灣桃園地方法院檢察署檢察官
被　　　告　甲○○
上列被告因毒品危害防制條例案件，經檢察官提起公訴（94年度
毒偵字第3989號），本院裁定改簡式審判程序，判決如下：
    主  文
甲○○施用第一級毒品，累犯，處有期徒刑捌月。扣案之第一級
毒品海洛因壹包（淨重零點壹玖公克，包裝重零點壹捌公克）沒
收銷燬之；注射針筒壹支沒收。
    事  實
一、甲○○前曾因施用毒品案件，於民國九十年四月四日強制戒
    治期滿後，由台灣桃園地方法院檢察署檢察官於九十年五月
    一日以九十年度戒偵字第四０八號為不起訴處分確定；復因
    毒品危害防制條例、竊盜、贓物等案件，經本院及台灣板橋
    地方法院分別以九二年度訴字第七三六號、九一年度桃簡字
    第一三五四號及九二年度易字一三五四號判決判處有期徒刑
    六月、二月、三月、四月確定，後經定應執行有期徒刑一年
    一月確定，又因贓物案件，經台灣新竹地方法院以九三年度
    易字第二二六號判決判處有期徒刑四月確定，於九十二年十
    二月十二日入監服刑，九十三年十二月十五日因縮短刑期假
    釋出監，並於九十四年四月十七日縮短刑期期滿執行完畢（
    構成累犯）。詎猶未戒除毒癮，復基於施用第一級毒品之犯
    意，於九十四年五月二十七日二時五十分許，在桃園縣桃園
    市○○街路邊施用第一級毒品海洛因，嗣於同日三時許，在
    同縣市○○街十號前為警盤查查獲，並扣得第一級毒品海洛
    因乙包（淨重零點一九公克，空包裝重零點一八公克）及其
    所有供施用毒品之器具注射針筒乙支。
二、案經桃園縣政府警察局桃園分局報請台灣桃園地方法院檢察
    署檢察官偵查起訴。
    理  由
一、本件被告甲○○所犯係死刑、無期徒刑、最輕本刑為三年以
    上有期徒刑以外之罪，其於準備程序中就被訴事實為有罪之
    陳述，經法官告知簡式審判程序之旨，並聽取公訴人、被告
    之意見後，依刑事訴訟法第二百七十三條之一第一項規定，
    經本院合議庭裁定，由受命法官獨任進行簡式審判程序，並
    為審理判決，合先敘明。
二、上開犯罪事實，業經被告於本院審理中坦承不諱，被告為警
    所採尿液送請檢驗，經以酵素免疫分析法為初步篩驗、再以
    氣相層析質譜儀分析法（ＧＣ／ＭＳ法）確認分析檢驗結果
    ，呈嗎啡、可待因之陽性反應，有桃園縣政府警察局桃園分
    局被採尿人姓名編號對照表、台灣尖端先進生技醫藥股份有
    限公司九十四年六月六日濫用藥物檢驗報告各一紙在卷可稽
    ；又扣案之白色粉末，經送法務部調查局鑑定結果，含第一
    級毒品海洛因成分（淨重零點一九公克，空包裝重零點一八
    公克），有法務部調查局鑑定通知書一份在卷可稽。此外，
    並有搜索筆錄一件附卷可資佐證，足見被告之自白核與事實
    相符，應可採為論罪科刑之依據。又被告前因施用毒品案件
    ，於九十年四月四日強制戒治期滿後，由台灣桃園地方法院
    檢察署檢察官於九十年五月一日以九十年度戒偵字第四０八
    號不起訴處分確定，有台灣桃園地方法院檢察署刑案資料查
    註紀錄表、全國施用毒品案件記錄表、受觀察勒戒人毒品及
    前科紀錄簡列表、台灣高等法院被告全國前案紀錄表各一件
    在卷為憑，其五年內再犯本件施用第一級毒品之罪，事實已
    臻明確。綜上所述，足徵被告係於五年內再犯毒品危害防制
    條例第十條之罪，應予依法論科。
三、按海洛因係毒品危害防制條例第二條第二項第一款所管制之
    第一級毒品，屬違禁物。核被告所為，係犯毒品危害防制條
    例第十條第一項之施用第一級毒品罪。被告施用上揭毒品前
    後持有毒品之低度行為，為其施用毒品之高度行為所吸收，
    不另論罪。再被告前曾因毒品危害防制條例、竊盜、贓物等
    案件，經本院及台灣板橋地方法院分別以九二年度訴字第七
    三六號、九一年度桃簡字第一三五四號及九二年度易字一三
    五四號判決判處有期徒刑六月、二月、三月、四月確定，後
    經定應執行有期徒刑一年一月確定，又因贓物案件，經台灣
    新竹地方法院以九三年度易字第二二六號判決判處有期徒刑
    四月確定，於九十二年十二月十二日入監服刑，九十三年十
    二月十五日因縮短刑期假釋出監，並於九十四年四月十七日
    縮短刑期期滿執行完畢，有臺灣高等法院被告全國前案紀錄
    表一份在卷可稽，其五年內再犯本件有期徒刑以上之罪，為
    累犯，依法加重其刑。爰審酌被告屢犯不改，顯見其意志不
    堅，缺乏勒戒動機，其施用毒品足以導致精神障礙、性格異
    常，甚至造成生命危險，戕害一己之身體健康，惟其犯後尚
    能坦承犯行、態度尚稱良好等一切情狀，本院認到庭實行公
    訴之檢察官向本院對被告所犯具體求刑八月，要與被告之犯
    行相當，爰依公訴人之具體求刑，對被告量處如主文所示之
    刑。扣案之海洛因一包（淨重零點一九公克，包裝重零點一
    八公克）為本件查獲之第一級毒品，應依毒品危害防制條例
    第十八條第一項前段規定宣告沒收銷燬之；又包裝袋與海洛
    因無法析離或析離需費過鉅，應依毒品危害防制條例第十八
    條第一項前段併諭知沒收銷燬之。另扣案之注射針筒一支，
    為被告所有且係供其施用海洛因及預備供施用海洛因之用，
    此業據被告供陳在卷，爰依刑法第三十八條第一項第二款之
    規定宣告沒收。
據上論斷，應依刑事訴訟法第二七三條之一第一項、第二九九條
第一項前段，毒品危害防制條例第十條第一項、第十八條第一項
前段，刑法第十一條、第四十七條第一項、第三十八條第一項第
二款，判決如主文。
本案經檢察官劉承武到庭執行職務。
中　　華　　民　　國　　94　　年　　10　　月　　17　　日
                  刑事第四庭  法　官　張淑華
以上正本證明與原本無異。
如不服本判決，應於送達後10日內，向本院提出上訴狀。
                              書記官　郭中明
中　　華　　民　　國　　94　　年　　10　　月　　17  　日
附錄本件論罪科刑法條
毒品危害防制條例第10條
施用第一級毒品者，處 6 月以上 5 年以下有期徒刑。
施用第二級毒品者，處 3 年以下有期徒刑。
